【裁判字號】    91,易,1036
【裁判日期】    920102
【裁判案由】    竊盜
【裁判全文】
臺灣臺北地方法院刑事判決                        九十一年度易字第一三六號
    公  訴  人  臺灣臺北地方法院檢察署檢察官
    被      告  壬○○  男  二.
右列被告因竊盜案件，經檢察官聲請簡易判決處刑（九十年度偵字第二四○○二號、
九十一年度偵字第二三八○號），本院簡易庭認應適用通常程序，移由本院審理及台
灣台北地方法院檢察署檢察官移送併辦（九十一年度偵字第四四號、第一三四○二號
、第一四五五八號），本院判決如左：
    主  文
壬○○共同連續竊盜，處有期徒刑壹年。
    事  實
一、壬○○基於意圖為自己不法所有之概括犯意，連續於：
（一）九十年八月三日十三時許，在台北市○○區○○路五段五號世貿一館展覽會場
      ，利用該處舉辦電腦展參觀人潮擁擠之機會，竊取乙○○所有置於隨身背包內
      之ＭＯＴＯＲＯＬＡ牌、Ｌ二○○○型行動電話一支得手，嗣將該行動電話送
      其友人己○○，再因己○○轉賣不知情之東南通訊行人員丙○○，復轉售給不
      知情之顧客張宏賓使用，經警循線偵悉上情。
（二）同年十一月二日二十時許，與丁○○（業經本院判處有期徒刑四月確定）基於
      共同犯意之聯絡，在台北市大安區○○○路○段及大安路口，靠近「太平洋Ｓ
      ＯＧＯ百貨公司」之忠孝東路騎樓逛街時，見戊○○將背包背在身後，認有機
      可趁，以壬○○下手竊取，丁○○在旁把風之方式，竊取戊○○所背背包內屬
      其女友癸○○所有之ＮＯＫＩＡ牌、六一五○型行動電話一支，得手後逃離現
      場，行至台北市○○區○○街、基隆路口時，為跟監警員當場查獲。
（三）九十一年五月五日十七時三十分許，在台北市中正區○○○路○段公館附近，
      利用市場週邊購物人潮擁擠之機會，竊取子○○所有置於隨身背包內之ＭＯＴ
      ＯＲＯＬＡ牌、Ｐ七六八九型行動電話一支得手，為跟監員警當場查獲。
（四）同年六月二十九日十六時許，與陳錦峰（另經台灣桃園地方法院以九十一年度
      易字第一五○三號判處四月確定）基於共同犯意之聯絡，在桃園縣桃園市○○
      路二十號遠東百貨股份有限公司桃園分公司前之廣場，利用該處舉辦孫燕姿簽
      唱會人潮擁擠之機會，以壬○○下手竊取，陳錦峰在旁把風之方式，竊取丑○○所有置於隨身包內之ＭＯＴＯＲＯＬＡ牌、Ｔ二六八八型行動電話一支得手
      ；再於同日十六時十五分許，在上址，以相同方式竊取辛○○所有置於隨身背
      包內之ＡＣＥＲ牌、Ｇ五三型行動電話一支，得手後為跟監員警當場分別在
      壬○○手中、陳錦峰身上扣得前開ＡＣＥＲ牌、ＭＯＴＯＲＯＬＡ牌之行動電
      話各一支而查獲。
二、案經臺北市政府警察局及刑事警察大隊移送臺灣臺北地方法院檢察署檢察官偵查
    起訴。
    理  由
一、訊據被告壬○○對右揭事實均坦白承認，核與被害人甲○○於警詢及檢察官偵查
    、乙○○於警詢（序見九十一年度偵字第四四號卷第二十五頁至第二十六頁及第
    八十六頁至第八十七頁；第二十七頁至第二十九頁）、癸○○於警詢、戊○○於
    本院審理時（序見九十一年度偵字第二三八○號卷第九頁；本院九十一年十月二
    十九日筆錄第三頁至第九頁）、子○○於警詢（見九十一年度偵字第一四五五八
    號卷第五頁）及丑○○、楊佩琪於警詢（序見台灣桃園地方法院檢察署九十一年
    度偵字第一二九七八號卷第七頁；第十二頁）等人指訴失竊情節相符；並經證人
    即被告將九十年八月三日竊得行動電話交付之後手己○○、丙○○、庚○○○於
    警詢及檢察官偵訊證述（序見前開第四四號偵卷第十一頁至第十二頁、第六十一
    頁至第六十二頁、第七十五頁至第七十六頁及第七十九頁至第八十頁；第二十一
    頁至第二十二頁及第五十一頁；第十八頁至第二十頁及第五十一頁）、同案被告
    丁○○於警詢時供承（見九十年度偵字第二四○○二號卷第八頁至第十頁、第五
    頁至第六頁）及另案被告陳錦峰於警詢時供承（見前開第一二九七八號偵卷第五
    頁至第六頁）明確；復有手機讓渡書、扣案行動電話一支（見前開第四四號偵卷
    第三十五頁及第四十七頁）、贓物認領保管單一紙、失竊行動電話照片一張（見
    前開第二三八○號偵卷第十一頁及前開第二四○○二號偵卷第十一頁）、贓物認
    領保管單一紙、失竊行動電話照片一張（見前開第一四五五八號偵卷第七頁及九
    十一年度偵字第一三四○二頁第六頁）及贓物認領保管單二紙、失竊行動電話照
    片一張（見前開第一二九七八號偵卷第九頁、第十四頁及第十五頁）在卷可稽；
    另被告及同案被告丁○○於警詢時供證情節屬實，業經本院簡易庭勘驗渠二人之
    警詢錄音帶無訛，製有勘驗筆錄（見本院九十一年度簡字第一九三九號卷第九頁
    至第十七頁）附卷可參，足徵被告任意性自白核與事實相符。本件事證明確，被
    告犯行已堪認定。
二、核被告所為，係犯刑法第三百二十條第一項之竊盜罪。雖聲請簡易判決處刑書（
    嗣改依通常程序審理）僅論及事實欄所載（二）之犯行，惟事實欄所載其餘事實
    與起訴論罪之事實，均係被告利用人潮擁擠之機會，竊取他人放置背包內之行動
    電話，手法相同，時間連貫，所犯罪名與構成要件並相同，顯係基於概括犯意而
    為，有連續犯之裁判上一罪關係，且事實欄所載（一）、（三）之事實，業經檢
    察官移送併辦，均為起訴效力所及，本院自得併予審理，合先敘明。被告與同案
    被告丁○○就事實欄（二）、與另案被告陳錦峰就事實欄（四）之行為間，各有
    犯意聯絡及行為分擔，為共同正犯。又被告先後多次犯行，手法相同，時間連貫
    ，所犯罪名與構成要件相同，係基於概括犯意而為，應依連續犯規定論以一罪，
    並加重其刑。爰審酌被告年輕力壯，不思正途，經警查獲不思悔改，屢為竊盜犯
    罪之動機、目的、手段、所生危害非輕，惟其犯罪後已坦白承認之態度等一切情
    狀，量處如主文所示之刑。
據上論斷，應依刑事訴訟法第四百五十二條、第二百九十九條第一項前段，刑法第二
十八條、第五十六條、第三百二十條第一項，罰金罰鍰提高標準條例第一條前段，判
決如主文。
本案經檢察官陳弘杰到庭執行職務
中      華      民      國    九十二    年      一      月      二      日
                                      臺灣臺北地方法院刑事第三庭
                                          法  官  劉  台  安
右正本證明與原本無異。
如不服本判決，應於判決送達後十日內，向本院提出上訴狀。
                                          書記官  張  汝  琪
中      華      民      國    九十二    年      一      月      六      日
附錄本案論罪科刑法條全文
刑法第三百二十條
一意圖為自己或第三人不法之所有，而竊取他人之動產者，為竊盜罪，處五年以下有
  期徒刑、拘役或五百元以下罰金。
二意圖為自己或第三人不法之利益，而竊佔他人之不動產者，依前項之規定處斷。
三前二項之未遂犯罰之。


司法院資訊處製作；財團法人民間司法改革基金會備份。
